台灣台中地方法院刑事判決　　　　　　　　　　　　九十一年度訴字第二三五號
　　公　訴　人　台灣台中地方法院檢察署檢察官
　　被　　　告　丁○○
　　指定辯護人　本院公設辯護人　己○○
右列被告因強盜案件，經檢察官提起公訴（九十一年度偵字第四二五○、一五一五一
號），本院判決如左：
    主      文
丁○○連續意圖為自己不法之所有，攜帶兇器，以脅迫至使不能抗拒，而取他人之物
，處有期徒刑拾年。扣案之仿ＢＥＲＥＴＴＡ廠九二ＦＳ型半自動手槍外型製造之玩
具手槍壹支（槍枝管制編號0000000000）、黑色布帽、機車安全帽各壹頂
、口罩、手套各壹付、水果刀壹支均沒收。
    事      實
一、丁○○曾犯偽造有價證券、搶奪、毒品危害防制條例等罪，經法院分別判處有期
    徒刑一年二月等（未構成累犯），竟意圖為自己不法之所有，並基於強盜之概括
    犯意，連續於民國（以下同）九十一年二月十三日凌晨五時廿分許持仿ＢＥＲ
    ＥＴＴＡ廠九二ＦＳ型半自動手槍外型製造之玩具手槍，槍枝管制編號0000
    000000 (經射擊鑑定無殺傷力)，惟其外觀與真槍無異，一般常人乍看之
    下無從分辨，且質地堅硬可供兇器，戴黑色布帽，口罩，在台中市○○街一五一
    號戊○○所工作之不倒翁超商，以該槍指著戊○○高喊搶劫，要戊○○將店內現
    金交出，使戊○○，誤以為該槍係真槍，以脅迫方式至使戊○○不能抗拒，而強
    取收銀機內現金新臺幣（下同）六千餘元交予丁○○，丁○○得款後隨即離去。
    九十一年二月十四日晚上十時許，在台中市○○路十五之五號王亦傑所工作之
    九七便利超商，戴黑色布帽，口罩，又持上開玩具手槍指著王亦傑，要王亦傑將
    店內現金交出，使王亦傑誤以為該槍係真槍，以脅迫方式至使王亦傑不能抗拒，
    而強取收銀機內現金四千餘元交予丁○○，丁○○得款後隨即離去。九十一年
    二月廿日凌晨二時卅分許，戴黑色布帽、口罩、手套，持上開玩具手槍在豐原市
    ○○路六三七號，甲○○所工作之統一超商康幃門市，向甲○○謊稱要購買易付
    卡，當甲○○拿取易付卡之際，丁○○以槍指著甲○○，要甲○○將店內現金交
    出，使甲○○，誤以為該槍係真槍，以脅迫方式至使甲○○無法抗拒而將現金七
    千元交予丁○○，丁○○得款後隨即離去。九十一年二月廿日凌晨四時許，在
    台中縣神岡鄉○○路六十三號丙○○所工作之７─１１便利商店，戴鴨舌帽、口
    罩、手套，以上開玩具手槍指著丙○○高喊搶劫，要丙○○將店內現金交出，使
    丙○○，誤以為該槍係真槍，以脅迫方式至使丙○○無法抗拒而將現金二千元交
    予丁○○，丁○○又命丙○○打開櫃台抽屜交出電話卡一百十二張，丁○○強得
    財物後隨即離去。九十一年二月廿日凌晨，台中縣警察局豐原分局員警據報，在
    台中縣豐原市○○路、大湳街口查獲丁○○，並扣得丁○○所有，供犯罪所用之
    玩具手槍一支、黑色帽子、口罩、手套各一件，起出強盜所得九千元、電話卡一
    百一十二張。（扣案之被告強盜所得之九千元，已於警方查獲被告後，發還被害
    人丙○○二千元及電話卡一百十二張，發還被害人甲○○七千元）。
二、丁○○承上意圖為自己不法所有之慨括犯意，於九十一年八月三日凌晨零時五十
    五分許，頭戴全罩式安全帽，在台中縣沙鹿鎮鎮○路○段三六八號乙○○所工作
    之每一日超商，偽稱要購買電話卡，後又稱現在沒錢等一下再來拿，隨即離去，
    當日凌晨一時卅分許，見店內無其他人，再進入該店稱請乙○○將剛才所要買的
    東西包起來，乘乙○○結帳之際，取出預藏於背後之水果刀欲強盜財物，乙○○
    見狀偽稱要進入辦公室查價錢，躲入辦公室內，並按下警鈴，丁○○聽到警鈴聲
    響，隨即逃離，台中縣警察局清水分局員警據報在沙鹿鎮○○路一七三號７─１
    １便利商店查獲丁○○，並扣得水果刀一支、安全帽一頂。
二、案經台中縣警察局豐原分局、台中縣警察局清水分局報請台灣台中地方法院檢察
    署檢察官偵查起訴。
    理      由
一、右開犯罪事實，業據被告丁○○坦承不諱，被告於本院審理時坦承：「當時我槍
    指著他們，他們不知道是真槍或假槍，至使他們不能抗拒。他們才乖乖的拿出錢
    」，「當時去行強時，是拿這支槍，假如以它為兇器打人要害時，亦可能會致人
    於死或受傷」，「有強戊○○，有拿手槍。那隻槍是玩具手槍，我進去時有高喊
    搶劫。戊○○他怕了，當時我有施用毒品。於九十一年二月十四日晚上十時許，
    在台中市○○路十五之五號王亦傑所工作之九七便利超商，以槍指著王亦傑，要
    王亦傑將店內現金交出，王亦傑因無法抗拒交付現金四千餘元。是帶黑色的帽子
   、口罩，我有施用安眠藥，又施用毒品海洛因。於九十一年二月二十日凌晨二時
    三十分許，持玩具手槍在豐原市○○路甲○○所工作之統一超商康幃門市向甲○○謊稱要購買易付卡，當甲○○拿取易付卡之際，以槍指著甲○○，要被告人將
    店內現金交出，被害人將現金七千元交予我。九十一年二月二十日凌晨四時許，
    在台中縣神岡鄉○○路六十三號丙○○所工作之７─１１便利商店，以槍指著丙○○高喊搶劫，要被害人將店內現金交出，使被害人無法抗拒而將現金二千元交
    予被告。被告又命丙○○打開櫃檯抽屜交出電話卡，於九十一年八月三日凌晨零
    時五十五分許，在台中市○○鎮鎮○路二段三六八號乙○○所工作之每一日超商
    ，偽稱要購買電話卡，隨即稱現在沒錢等一下再來，隨即離去，當日凌晨一時三
    十分，見店內無人，就進入該店入請乙○○將剛才所要買的東西包起來，乘乙○○結帳之際，取出水果刀欲搶奪財物，我承認是要強他易付卡，拿刀是要嚇唬他
    的」等語。核與被害人戊○○於本院審理時供承稱：「被告進來二次，我當時於
    櫃檯睡覺，聽到開門聲才醒來，後來又進來，他進來就說要搶劫，被告持著槍枝
    對著我，當時我也會怕，因老闆有說如有人來搶，就將錢給他，後來他叫我蹲到
    旁邊。我就蹲下來，當時我並不知道槍枝是否為真槍的，萬一被告開槍；我就沒
    有命了。所以我不能抗抗拒。被強六千元。還沒有和解。當場指認就是當庭的被
    告所強的」等語。被害人乙○○到庭供述稱：「於九十一年八月三日凌晨零時五
    十五分許，在台中市○○鎮鎮○路二段三六八號每一日超商，偽稱要購買電話卡
    ，隨即稱現在沒錢等一下再來，, 被告第二次進來時，帶著全罩式安全帽、口罩
    ，叫我把易付卡包好交給他，我看他把水果刀拿出來，我怕了，就衝進辦公室按
    下警鈴，被告即隨即離去。易付卡也沒有拿。當時我有點怕。我當時考慮是否可
    打贏他，當時我是徒手，所以沒有反抗。我沒有任何損失」等語。被害人丙○○
    到庭供述稱：「損失現金二千元，電話卡一一二張，他拿著槍指著我，我不能抗
    拒」等語。另被害人甲○○、王亦傑、亦於分別於警察偵訊時供證明確，其犯案
    過程被害人之供述與被告陳述情節相符，並有玩具手槍一支、黑色帽子、口罩、
    手套、水果刀一支、安全帽一頂扣案可稽，又扣案之被告強盜所得之九千元，已
    於警方查獲被告時，當場發還被害人丙○○二千元及電話卡一百十二張，發還被
    害人甲○○七千元，均有贓物領據保管單三紙附卷可證，並有被告強盜超商時，
    從監視錄影帶中翻印之持槍強盜照片四張及被告被逮捕時穿戴情形、作案時持用
    之手槍、口罩、帽子、手套之照片十三張在卷可資佐證，被告之犯行堪予認定。
二、按刑法第三百四十六條之恐嚇取財罪之恐嚇行為，係指以將來惡害之通知恫嚇他
    人而言，受恐嚇人尚有自由意志，不過因此而懷有恐懼之心，故與強盜罪以目前
    之危害脅迫他人，致喪失自由意志不能抗拒者不同，最高法院著有六十七年臺上
    字第五四二號判例可資參照；又強盜罪之強暴、脅迫，衹須抑壓被害人之抗拒或
    使被害人身體上、精神上處於不能抗拒之狀態為已足，縱令被害人並無抗拒行為
    ，仍於強盜罪之成立，不生影響（最高法院八十年臺上字第二五九八號裁判意旨
    參照）。查被告丁○○持以供強盜之玩具手槍，鑑定後雖無殺傷力，惟該玩具手
    槍係鐵質製造，材質堅硬，為鐵質堅硬之物，已據其供明在卷，並有該手槍扣案
    並照片附於偵查卷可參，該手槍乍看之下，外表與真槍無異，一般通常之人不易
    分辨真假，被告持該槍槍口指著被害人，將發生恐懼之心，恐係真槍只要被告輕
    輕一按板機，被害人即將被子彈射穿擊中，而致生生命危險，可見該手槍在客觀
    上具有傷害人生命、身體之危險性，堪認足供兇器使用無疑。被告丁○○持以供
    強盜之水果刀乙支，長約三十公分，為鐵質尖銳之物，已據扣案在卷可參，可見
    該水果刀在客觀上具有傷害人生命、身體之危險性，亦堪認足供兇器使用無疑。
    核被告丁○○意圖為自己不法之所有，先後於前開時地，持其所有足供兇器使用
    之玩具手槍一支，指向被害人等人，以脅迫方式至使渠等不能抗拒，而強取店內
    財物得逞之所為，均係犯刑法第三百三十條第一項之帶兇器強盜罪；又被告丁○○意圖為自己不法之所有，於前開時地，持其所有足供兇器使用之水果刀乙支
    ，指向被害人乙○○，以脅迫方式至使渠不能抗拒，而未及強取店內財物，致未
    得逞之所為，係犯刑法第三百三十條第二項、第一項之帶兇器強盜未遂罪。被
    告丁○○先後四次帶兇器強盜既遂及一次帶兇器強盜未遂之犯行，時間緊接
    ，犯罪構成要件相同，顯係基於概括犯意為之，應依連續犯之規定以一連續帶
    兇器強盜既遂罪論，並依法加重其刑。公訴人認被告丁○○係犯刑法第三百二十
    八條第一項、第四項之普通強既遂罪、及預備強盜罪，顯有未洽，應變更起訴
    法條。爰審酌被告之犯罪動機，正值壯年，竟不思循正途賺取金錢，而訴諸非法
    ，以圖一己私利，且於凌晨時刻，持械進入僅有一人看顧之便利商店，手段惡劣
    ，嚴重影響社會治安，亦對被害人造成精神上恐懼甚鉅，惡性非輕，惟其犯罪所
    得不高，且犯罪後完全坦承犯行，已將強得部分返還被害人等一切情狀，量處如
    主文所示之刑，以示懲儆。至扣案之仿ＢＥＲＥＴＴＡ廠九二ＦＳ型半自動手槍
    外型製造之玩具手槍一支（槍枝管制編號0000000000）、黑色布帽、
    機車安全帽各壹頂、口罩、手套各壹付、水果刀壹支，係被告丁○○持以供強盜
    之用，為被告所有，業經被告供承在卷，應依刑法第三十八條第一項第二款規定
    宣告沒收。
據上論斷，應依刑事訴訟法第二百九十九條第一項前段、第三百條，刑法第五十六條
、第三百三十條第一項、第三十八條第一項第二款，判決如主文。
中      華      民      國    九十一    年      十      月     十八     日
                                台灣台中地方法院刑事第三庭
                                        法  官  黃  松  竹
右正本證明與原本無異。
如不服本判決，應於判決送達後十日內向本院提出上訴狀( 應附繕本 )，上訴於臺灣
高等法院臺中分院。
                                        書記官
中      華      民      國    九十一    年      十      月     十八     日
刑法第三百三十條第一項：
犯強罪而有第三百二十一條第一項各款情形之一者，處七年以上有期徒刑。
前項之未遂犯罰之。
